最高法院刑事判決　　　　　　　　　　　　　　　八十六年度台上字第四九○五號
　　上訴人　古建誠
　　被　告　甲○○
　　　　　　寅○○
　　　　　　子○○
　　　　　　庚○○
　　　　　　癸○○
　　　　　　辛○○
　　　　　　乙○○
　　　　　　戊○○　原任台灣高等法院法官
　　　　　　丑○○
　　　　　　卯○○
　　　　　　壬○○
　　　　　　己○○
　　　　　　丁○○
　　　　　　丙○○
右上訴人因自訴被告等職等罪案件，不服台灣高等法院中華民國八十五年十一月四
日第二審判決（八十五年度上訴字第四七三五號，自訴案號：台灣台北地方法院八十
四年度自字第一三四五號），提起上訴，本院判決如左：
    主  文
上訴駁回。
    理  由
按刑事訴訟法第三百七十七條規定，上訴於第三審法院，非以判決違背法令為理由，
不得為之。是提起第三審上訴，應以原判決違背法令為理由，係屬法定要件。如果上
訴理由狀並未依據卷內資料，具體指摘原判決如何違法者，應認其上訴為違背法律上
之程式，予以駁回。本件原判決以：(一)上訴人即自訴人古建誠自訴被告甲○○、寅○
○、子○○、庚○○、癸○○、辛○○、乙○○、戊○○、丑○○、卯○○分別為承
審上訴人為當事人之案件法官，均偽造公文書，枉法裁判，涉嫌刑法第二百十一條偽
造公文書罪及第一百二十四條枉法裁判罪，二罪間有方法結果之牽連關係，為裁判上
一罪；該二罪之法定刑雖相同，惟就情節比較，則以枉法裁判為較重之罪，而刑法第
一百二十四條枉法裁判罪係以國家為直接被害人，個人並非此罪之直接被害人，依刑
事訴訟法第三百十九條第一項規定不得提起自訴；重罪部分既不得提起自訴，偽造公
文書部分亦不得提起自訴；(二)上訴人另自訴被告壬○○、己○○、丁○○分別審理中
國國民黨買票案件，枉法判決無罪，有利該黨宋楚瑜；又被告丙○○為蘇建和三死刑
犯二審合議庭之審判長，亦枉法冤判或誤判，均涉嫌刑法第二百十一條偽造公文書罪
及第一百二十四條枉法裁判罪部分，依自訴狀上所載犯罪事實以觀，被告等所直接侵
害者係國家、社會或蘇建和等人之法益，上訴人並非此部分之犯罪直接被害人，依法
不得提起自訴，因予維持第一審諭知自訴不受理之判決，駁回上訴人在第二審之上訴
。上訴意旨並未針對原判決之上開論斷，究竟有何違背法令，依據卷內資料具體表明
，僅空言主張被告等以故意枉法裁判、廢弛職務為手段共同致人於死（未具體表明致
何人於死），上訴人依刑事訴訟法第三百十九條第二項之規定得提起自訴，難認具備
首揭法定第三審上訴理由之形式要件；其上訴違背法律上之程式，應予駁回。又本院
為法律審，上訴人提出剪報、判決書狀等影印資料乙冊，無從審酌，併此明。
據上論結，應依刑事訴訟法第三百九十五條前段，判決如主文。
中      華      民      國    八十六    年      八      月      十五    日
                              最高法院刑事第二庭
                                  審判長法官  施  文  仁
                                        法官  陳  炳  煌
                                        法官  張  淳  淙
                                        法官  洪  文  章
                                        法官  林  錦  芳
      右正本證明與原本無異
                                              書  記  官
中      華      民      國    八十六    年      八      月    二十二    日
